【裁判字號】    99,訴,1765
【裁判日期】    991222
【裁判案由】    毒品危害防制條例
【裁判全文】
臺灣臺北地方法院刑事判決              99年度訴字第1765號
公  訴  人  台灣台北地方法院檢察署檢察官
被      告  楊修銓
上列被告因違反毒品危害防制條例案件，經檢察官提起公訴（99
年度毒偵字第3608號），本院判決如下：
    主  文
楊修銓施用第二級毒品，處有期徒刑陸月；又施用第一級毒品，
處有期徒刑拾月。應執行有期徒刑壹年貳月。
    事  實
一、楊修銓前於民國96年間，因施用毒品案件，經本院以96年度
    毒聲字第555 號裁定送強制戒治，嗣認無繼續戒治之必要，
    於97年7 月9 日停止戒治出所而執行完畢。詎於前開強制戒
    治執行完畢釋放後之5 年內，復基於施用第二級毒品甲基安
    非他命之犯意，於99年8 月17日某時許，在台北市○○區○
    ○街友人住處內，以燒烤吸食煙霧方式，施用甲基安非他命
    1 次；另基於施用第一級毒品海洛因之犯意，於99年8 月19
    日10時許，在台北市○○區○○街94巷3 弄14號1 樓住處內
    ，以針筒注射方式，施用海洛因1 次。嗣於99年8 月19日13
    時47分許，為警通知採尿，經送驗結果，呈安非他命、甲基
    安非他命、嗎啡陽性反應，而查悉上情。
二、案經台北市政府警察局中山分局報告台灣台北地方法院檢察
    署檢察官偵查起訴。
    理  由
一、被告對於以下本院作為判斷依據之各項證據資料，均同意其
    證據能力，本院審酌該等言詞供述及書面作成時之情況，認
    為以之作為證據為適當，依刑事訴訟法第159 條之5 規定，
    均得作為證據。
二、上開犯罪事實，業據被告楊修銓坦承不諱，且其為警採集之
    尿液送驗結果，呈安非他命、甲基安非他命、嗎啡陽性反應
    ，有台灣尖端先進生技醫藥股份有限公司濫用藥物檢驗報告
    、應受尿液採驗人尿液檢體採集送驗紀錄表在卷可稽。本件
    事證明確，被告犯行洵堪認定。
三、核被告所為，係犯毒品危害防制條例第10條第2 項之施用第
    二級毒品罪及同條例第10條第1 項之施用第一級毒品罪。被
    告施用前持有毒品之低度行為，均為施用之高度行為所吸收
    ，不另論罪。被告所犯上開二罪間，犯意各別，行為互殊，
    應分論併罰。爰審酌被告經送觀察、勒戒及強制戒治，猶不
    知悔改，再施用毒品，之前犯施用第一級、第二級毒品罪各
    三次，於本院行準備程序時辯稱：將甲基安非他命混合海洛
    因一同施用等語，供詞反覆，犯後態度並非良好，惟嗣於審
    理時坦承犯行等一切情狀，分別量處如主文所示之刑，暨定
    應執行之刑。
據上論斷，應依刑事訴訟法第299 條第1 項前段，毒品危害防制
條例第10條第1 項、第2 項，刑法第11條前段、第51條第5 款，
判決如主文。
本案經檢察官郭郁到庭執行職務
中    華    民    國    99    年    12    月    22    日
                  刑事第七庭  審判長法  官  林庚棟
                                    法  官  章曉文
                                    法  官  林欣苑
上正本證明與原本無異。
如不服本判決應於收受送達後10日內向本院提出上訴書狀，並應
敘述具體理由；其未敘述上訴理由者，應於上訴期間屆滿後20日
內向本院補提理由書（均須按他造當事人之人數附繕本）「切勿
逕送上級法院」。
                                    書記官  劉英芬
中    華    民    國    99    年    12    月    23    日
附錄論罪科刑法條：
毒品危害防制條例第10條
施用第一級毒品者，處6 月以上5 年以下有期徒刑。
施用第二級毒品者，處3 年以下有期徒刑。

司法院資訊處製作；財團法人民間司法改革基金會備份。
